【裁判字號】    97,訴,270
【裁判日期】    970212
【裁判案由】    毒品危害防制條例
【裁判全文】
臺灣高雄地方法院刑事判決               97年度訴字第270號
公  訴  人  臺灣高雄地方法院檢察署檢察官
被      告  甲○○
                      之5
上列被告因毒品危害防制條例案件，經檢察官提起公訴（96年度
毒偵字第10458 號），被告就被訴事實為有罪之陳述，本院合議
庭裁定由受命法官獨任進行簡式審判程序，判決如下：
    主  文
甲○○施用第一級毒品，累犯，處有期徒刑壹年。扣案第一級毒
品海洛因壹包（驗餘淨重零點零捌公克）沒收銷燬之。
    事  實
一、甲○○前於民國89年間，因施用毒品案件，經本院以89年度
    毒聲字第2505號裁定令入戒治處所施以強制戒治，嗣經本院
    以89年度毒聲字第6736號裁定停止戒治，所餘戒治期間，付
    保護管束，復因於保護管束期間，再犯施用毒品案件，經本
    院以89年度毒聲字第9945號裁定撤銷停止戒治，令入戒治處
    所施以強制戒治，於90年10月18日戒治期滿。又於95年間，
    因施用及持有毒品案件，經本院分別以95年度訴字第927 號
    、95年度簡字第4265號判決判處有期徒刑1 年、7 月、3 月
    ，並定應執行刑有期徒刑1 年8 月，甫於96年7 月30日因減
    刑執行完畢出監。猶不知悔改，復基於施用第一級毒品之犯
    意，於96年10月23日中午12時許，在高雄縣路竹鄉○○路80
    9 號，以摻入香菸方式，施用第一級毒品海洛因。嗣警於96
    年10月24日上午7 時50分許，在高雄縣路竹鄉○○路809 號
    前，見甲○○形跡可疑，乃上前攔查，扣得海洛因1 包（驗
    餘淨重0.038 公克），並得其同意採尿送驗呈嗎啡陽性反應
    而查悉上情。
二、案經高雄縣政府警察局湖內分局報告臺灣高雄地方法院檢察
    署檢察官偵查起訴。
    理  由
一、本件係經被告甲○○於準備程序當庭表示認罪，而經本院裁
    定以簡式審判程序加以審理，依據刑事訴訟法第273 條之2
    、第159 條第2 項之規定，不適用傳聞法則有關限制證據能
    力之相關規定，合先敘明。
二、上開事實業經被告甲○○坦承不諱，且其為警查獲所採集之
    尿液檢體，經送檢驗結果，確呈嗎啡陽性反應（按海洛因係
    由嗎啡經化學合成而製得，經注射進入人體後，因代謝分解
    成嗎啡，因此施打海洛因後，由尿液中檢驗結果仍為嗎啡反
    應），有臺灣檢驗科技股份有限公司96年11月8 日出具之報
    告編號KH2007A0000000號濫用藥物尿液檢驗報告暨高雄縣警
    察局湖內分局湖內派出所查獲毒品案件嫌犯尿液對照表各1
    件在卷可稽；且扣案之白色粉末1 包，經送高雄市立凱旋醫
    院以氣相層析質譜儀分析法檢驗結果，確含第一級毒品海洛
    因成份，亦有該院96年11月12日高市凱醫驗字第5432號鑑定
    書1 件附卷可按，足見被告上開自白核與事實相符，應可採
    信。再被告前因施用毒品案件，經法院裁定送強制戒治，於
    90年10月18日執行完畢釋放後，又於5 年內之95年間，施用
    毒品等情，有臺灣高等法院被告前案紀錄表在卷可佐，顯見
    其再犯率甚高，原實施之觀察、勒戒，已無法收其實效，而
    無5 年戒斷期之存在，是被告再犯本件施用第一級毒品之罪
    ，自應依法追訴處罰（最高法院95年度台非字第59、65號判
    決意旨參照）。綜上所陳，本案事證明確，被告犯行堪以認
    定，應依法論科。
三、按海洛因係毒品危害防制條例第2 條第2 項第1 款所明定之
    第一級毒品，不得非法持有、施用。核被告所為，係犯毒品
    危害防制條例第10條第1 項之施用第一級毒品海洛因罪。又
    被告施用第一級毒品海洛因前後持有海洛因之低度行為，應
    為施用海洛因之高度行為所吸收，不另論罪。又被告有犯罪
    事實欄所載之前案科刑及執行紀錄，有臺灣高等法院被告前
    案紀錄表在卷可證，其受有期徒刑之執行完畢，5 年以內故
    意再犯有期徒刑以上之罪，為累犯，應依刑法第47條第1項
    之規定加重其刑。爰審酌海洛因戕害身心，而被告前因施用
    毒品經送強制戒治及刑罰之執行後，猶不思戒絕革除惡習，
    而為本件犯罪，顯未因前所受強制戒治之治療處分及刑罰之
    執行而記取教訓，惟其施用毒品所生危害，實以自戕身心健
    康為主，對於他人生命、身體、財產等法益，尚無明顯而重
    大之實害，兼衡其犯罪後坦承犯行等一切情狀，量處如主文
    所示之刑。又扣案之第一級毒品海洛因1 包（驗餘淨重0.03
    8 公克），係違禁物，不問屬於犯人與否，應依毒品危害防
    制條例第18條第1 項前段規定宣告沒收銷燬之。
據上論斷，應依刑事訴訟法第273 條之1 第1 項、第299 條第1
項前段，毒品危害防制條例第10條第1 項、第18條第1 項前段，
刑法第11條、第47條第1 項，判決如主文。
本案經檢察官呂乾坤到庭執行職務。
中    華    民    國    97    年    2     月    12    日
                  刑事第十二庭  法  官  施介元
以上正本證明與原本無異。
如不服本判決應於收受本判決後10日內向本院提出上訴書狀，並
應敘述具體理由，如未敘述上訴理由者，應於上訴期間屆滿後20
日內補提理由書狀於本院（均須按他造當事人之人數附繕本）「
切勿逕送上級法院」。
中    華    民    國    97    年    2     月    12    日
                                書記官  謝群育
附錄本判決論罪科刑法條
毒品危害防制條例第10條第1項
施用第一級毒品者，處 6 月以上 5 年以下有期徒刑。


司法院資訊處製作；財團法人民間司法改革基金會備份。
